【裁判字號】    97,消債更,955
【裁判日期】    980911
【裁判案由】    更生事件
【裁判全文】
臺灣士林地方法院民事裁定           97年度消債更字第955號
聲  請  人
即  債務人  甲○○
代  理  人  林契名律師
上列當事人聲請更生事件，本院裁定如下：
    主  文
債務人甲○○自中華民國九十八年九月十一日下午五時起開始更
生程序。
命司法事務官進行本件更生程序。
    理  由
一、按債務人不能清償債務或有不能清償之虞，且無擔保或無優
    先權之債務總額未逾新臺幣（下同）1,200 萬元者，於法院
    裁定開始清算程序或宣告破產前，得向法院聲請更生，觀諸
    消費者債務清理條例第3 條、第42條第1 項規定自明。次按
    ，法院開始更生程序之裁定，應載明其年、月、日、時，並
    即時發生效力。法院開始更生或清算程序後，得命司法事務
    官進行更生或清算程序，必要時得選任律師、會計師或其他
    適當之自然人或法人一人為監督人或管理人，復為同條例第
    45條第1 項、第16條所明定。
二、聲請意旨略以：伊有不能清償債務之情事，前曾於民國97年
    間以書面向最大債權金融機構即向萬泰商業銀行請求共同協
    商債務清償方案。惟伊要求折讓債權金額未為金融機構所接
    受，致協商不成立。且伊為低收入戶，有3 名子女尚須扶養
    。又伊無擔保或無優先權之債務總額未逾1,200 萬元，復未
    經法院裁定開始清算程序或宣告破產，爰向本院聲請更生等
    語。
三、經查，債務人所主張之上開事實，業據提出前置協商不成立
    通知書影本 (見本院卷第20頁）、債務人全戶戶籍謄本正本
    （見本院卷第22至23頁）、財政部臺北市國稅局95及96年度
    綜合所得稅各類所得資料清單正本（見本院卷第24至25頁）
    、全國財產稅總歸戶財產查詢清單正本（見本院卷第28頁）
    等為證，核閱屬實，堪認為真正。佐諸債務人之勞工保險被
    保險人投保資料表（見本院卷第33至35頁）、債務人全戶臺
    北市低收入戶卡影本（見本院卷第21頁）、債務人之台北富
    邦銀行存摺內頁影本（見本院卷第82至85頁）、債務人之女
    陳映羽中華郵政存摺內頁影本（見本院卷第76至81頁）等資
    料所示，債務人目前除低收入補助款之外，並無其他收入，
    債務人主張有不能清償債務之情事，堪認為真實。又債務人
    主張無擔保或無優先權之債務總額未逾1,200 萬元，業據提
    出與其所述相符之財團法人金融聯合徵信中心當事人綜合信
    用報告─債務清理條例前置協商專用債權人清冊正本（見本
    院卷第16至19頁）為證。此外，復查無債務人有消費者債務
    清理條例第6 條第3 項、第8 條或第46條各款所定駁回更生
    聲請之事由存在，則債務人聲請更生，應屬有據。
四、爰裁定如主文。
中    華    民    國    98    年    9     月    11    日
                  民事第二庭  法      官  方彬彬
上為正本係照原本作成。
本件不得抗告。
中    華    民    國    98    年    9     月    11    日
                              書  記  官  周嫣蘋


司法院資訊處製作；財團法人民間司法改革基金會備份。
